臺灣彰化地方法院刑事判決　　　　　　 100年度簡上字第21號
上　訴　人
即　被　告　蕭月照
上列上訴人因賭博案件，不服本院99年度簡字第2281號中華民國
99年12月15日第一審判決（原聲請簡易判決處刑案號：99年度速
偵字第2379號），本院管轄第二審合議庭判決如下：
    主  文
上訴駁回。
    犯罪事實及理由
一、本案經本院審理結果，認第一審判決認事用法及量刑均無不
    當，應予維持，並引用第一審判決書記載之事實、證據及理
    由（如附件）。
二、上訴人即被告蕭月照上訴意旨略以：被告長期以來身體欠佳
    ，經濟狀況不好，且家中獨子在軍隊服役，才心存僥倖與人
    對賭，被告犯後態度良好，並痛改前非，請求從輕量刑，並
    諭知緩刑等語。
三、按量刑之輕重係屬事實審法院得依職權自由裁量之事項，苟
    已斟酌刑法第57條各款所列情狀而未逾法定刑度，即不得遽
    指為違法。且在同一犯罪事實與情節，如別無其他加重或減
    輕之原因，下級審法院量定之刑，亦無過重或失輕之不當情
    形，則上級審法院對下級審法院之職權行使，原則上應予尊
    重（最高法院85年度台上字第2446號判決參照）。原審判決
    認上訴人經營六合彩事證明確，據以論罪科刑，並審酌刑法
    第57條各款所列事項及一切情狀，依職權就個案裁量於法定
    刑度內判處被告有期徒刑4 月及諭知易科罰金之折算標準，
    其量刑顯已參考被告素行、犯罪之動機、目的、手段、所得
    利益、生活及經濟狀況等一切情狀，及就被告前於民國96年
    間因賭博案件，經本院以96年度斗簡字第164 號判決判處有
    期徒刑3 月確定，甫於96年5 月22日易科罰金執行完畢，此
    次再犯係為累犯之情，適用刑法第47條第1 項之規定，予以
    加重其刑，而據以論罪科刑，判處被告有期徒刑4 月，並諭
    知易科罰金之折算標準，及將扣案之六合彩簽注單3 張及六
    合彩倍數表1 張分別依刑法第266 條第2 項、第38條第1 項
    第2 款之規定諭知沒收，經核認事用法均無違誤不當之處，
    揆諸上揭判決要旨，本院自當予以尊重，上訴人徒以原判決
    量刑太重，請求撤銷原判決，為無理由，應予駁回其上訴。
    又上訴人有前揭刑案執行完畢之情形，此有臺灣高等法院被
    告前案紀錄表1 份在卷可按，上訴人受有期徒刑之執行完畢
    後，5 年內故意再犯本案法定本刑有期徒刑以上之罪，為累
    犯，核與刑法第74條第1 項各款規定宣告緩刑之要件不合，
    依法不得宣告緩刑，附此敘明。
據上論斷，應依刑事訴訟法第455 條之1 第1 項、第3 項、第36
8 條、第373條，判決如主文。
本件經檢察官戴連宏到庭執行職務。
中    華    民    國   100    年    3     月     4    日
                  刑事第二庭    審判長法官  石馨文
                                法      官  吳芙如
                                法      官  江彥儀
以上正本證明與原本無異。
不得上訴。
中    華    民    國   100    年    3     月    4     日
                                書  記  官  黃明慧